---
title: "RMarkdown Analyse"
output: html_document
date: "2024-11-14"
---

```{r setup, include=FALSE}
knitr::opts_chunk$set(echo = TRUE)
```
 
#question 2
```{r}
library(carData)
data("TitanicSurvival")
```


```{r}
df<-TitanicSurvival
summary(df)
```
```{r}
library(ggplot2)

ggplot(TitanicSurvival, aes(x = sex, fill = survived)) +
  geom_bar(position = "dodge", color = "black", alpha = 0.8) +  
  labs(
    title = "Répartition des survivants et non-survivants par sexe",
    x = "Sexe",
    y = "Nombre de passagers",
    fill = "Survie"
  ) +
  scale_fill_manual(values = c("no" = "pink", "yes" = "green")) +  
  theme_minimal() +
  theme(
    plot.title = element_text(face = "bold", hjust = 0.5),  
    legend.position = "bottom"  
  )
```

Les données montrent que les femmes ont eu un taux de survie nettement supérieur à celui des hommes, avec 339 survivantes contre 127 hommes survivants. À l'inverse, les hommes représentent la grande majorité des non-survivants, soit 682 contre 161 femmes non-survivantes. Ces résultats reflètent les priorités d'évacuation "les femmes et les enfants d'abord" lors du naufrage, où les hommes ont souvent sacrifié leurs chances de survie pour aider à l'évacuation.

```{r}
library(ggplot2)
library(dplyr)

ggplot(TitanicSurvival, aes(x = passengerClass, fill = survived)) +
  geom_bar(position = "dodge", color = "black", alpha = 0.8) +  
  labs(
    title = "Nombre de survivants et non-survivants en fonction de la classe",
    x = "Classe des passagers",
    y = "Nombre de passagers",
    fill = "Survie"
  ) +
  scale_fill_manual(values = c(
    "no" = "#FF9999",    
    "yes" = "#32CD32"    
  )) +
  theme_minimal() +
  theme(
    plot.title = element_text(face = "bold", hjust = 0.5),  
    legend.position = "bottom"  
  )
```

Ce graphique met en lumière les inégalités sociales dans les chances de survie lors du naufrage du Titanic. Les passagers de 1re classe ont eu un net avantage, avec un taux de survie élevé, illustré par une barre verte dominante. Ceux de 2e classe présentent des chances de survie plus équilibrées, tandis que les passagers de 3e classe, largement défavorisés, ont majoritairement péri, comme le montre la prédominance de la barre rose. Ce graphique reflète l’impact des disparités sociales sur les issues de cette tragédie.



```{r}
data <- TitanicSurvival %>%
  na.omit() %>%
  mutate(survived = factor(survived, levels = c(0, 1), labels = c("Non-survivant", "Survivant")),
         sex = factor(sex, levels = c("male", "female")))

TitanicSurvival <- TitanicSurvival %>%
  filter(!is.na(survived) & !is.na(sex) & !is.na(passengerClass)) %>%  
  mutate(
    survived = factor(survived, levels = c("no", "yes"), labels = c("Non-survivant", "Survivant")),  # Convertir 'survived' en facteur
    sex = factor(sex, levels = c("male", "female")),  
    passengerClass = factor(passengerClass, levels = c("1st", "2nd", "3rd"))
  )

ggplot(TitanicSurvival, aes(x = survived, y = age, fill = survived)) +
  geom_boxplot() +
  labs(title = "Répartition de l'Âge en fonction de la Survie",
       x = "Survécu",
       y = "Âge") +
  scale_fill_manual(values = c("Non-survivant" = "red", "Survivant" = "pink")) +  
  theme_minimal() +
  theme(legend.position = "none")  
```
Ce graphique montre une répartition des âges similaire entre survivants et non-survivants, avec des médianes proches d’environ 30 ans. Les survivants incluent davantage d’enfants, tandis que les non-survivants sont principalement des adultes de 20 à 40 ans. Bien que l’âge ait eu un impact limité, il semble avoir été moins déterminant que le sexe ou la classe sociale dans les chances de survie

```{r}
y <- as.numeric(df$survived)-1
summary(glm(y~age+sex+passengerClass, data=df,family = binomial(link = "logit")))
```

```{r fonction}
library(dplyr)
library(TitanicPackage)
library(carData)
data("TitanicSurvival")

taux_survie_classe <- calculate_survival_rate_by_class(TitanicSurvival)
print(taux_survie_classe)
```

```{r fonction2}
library(dplyr)
library(TitanicPackage)
library(carData)
data("TitanicSurvival")

taux_survie_sex <- calculate_survival_rate_by_sex(TitanicSurvival)
print(taux_survie_sex)

```

